【裁判字號】    89,南簡上,39
【裁判日期】    890714
【裁判案由】    毒品危害防制條例
【裁判全文】
臺灣臺南地方法院刑事判決                        八十九年度南簡上字第三九號
    公  訴  人  臺灣臺南地方法院檢察署檢察官
    上  訴  人  甲○○
    即  被  告
右列上訴人因毒品危害防制條例案件，不服本院八十八年度南簡字第一一三六號中華
民國八十八年十一月二十二日第一審判決（聲請案號：八十八年度偵緝字第一三三一
號），提起上訴，本院管轄之第二審合議庭判決如左：
    主  文
上訴駁回。
    事  實
一、甲○○前因施用毒品案件，經依臺灣臺南地方法院以八十七年度毒聲字第五九六
    號裁定送觀察、勒戒後，認無繼續施用毒品之傾向，由臺灣臺南地方法院檢察署
    檢察官於八十七年十月七日，以八十七年度偵字第一○八○一號不起訴處分確定
    。嗣又基於概括犯意，自八十七年十一月間起，至八十八年一月二十一日止，連
    續在臺南縣永康市○○路二一三號七○五室友人古秉玉（另案由臺灣臺南地方法
    院檢察署檢察官偵查中）住處，施用第二級毒品安非他命，為警於八十八年一月
    二十三日下午四時許，在上址查獲，並扣得古秉玉所有第二級毒品安非他命毛重
    二十八．六公克．經依臺灣臺南地方法院以八十八年度毒聲字第一八三號裁定送
    觀察、勒戒後，有繼續施用毒品傾向。
二、案經臺南市警察局第四分局報告臺灣南地方法院檢察署檢察官偵查起訴。
    理  由
一、訊據被告甲○○於警、偵訊及本院審理時，對於右揭施用毒品犯行均坦承不諱，
    且有第二級毒品安非他命二十八．六公克扣案、暨出具之尿液檢驗報告附卷可稽
    ，又被告前因施用毒品案件，經依本院以八十七年度毒聲字第五九六號裁定送觀
    察、勒戒後，認無繼續施用毒品之傾向，由臺灣臺南地方法院檢察署檢察官於八
    十七年十月七日以八十七年度偵字第一○八○一號不起訴處分確定，有不起訴處
    分書在卷足憑。其於五年後再犯毒品危害防制條例第十條之罪，經裁定送觀察勒
    戒，認有繼續施用毒品傾向，有本院八十八年度毒聲字第一八三號裁定及臺灣臺
    南看守所附設勒戒所八十八年二月八日南所京衛字第○二八九－一○號函送之證
    明書一份附卷可參，被告罪證明確，應予依法論科。
二、核被告所為，係犯毒品危害防制條例第十條第二項之施用第二級毒品罪。其先後
    多次施用毒品行為，時間緊接，犯罪構成要件相同，顯均係基於概括之犯意反覆
    為之，皆應依連續犯之規定論以一罪並加重其刑。本件扣案前述安非他命係屬另
    案被告古秉玉所有一節，已據被告供明在卷，核與古秉玉於警訊供述情節相符，
    是上述扣案物應於古秉玉案件中諭知沒收銷燬，併予敘明。
三、原審以被告等犯行明確，依刑事訴訟法第四百四十九條第一項前段、第四百五十
    條第一項，毒品危害防制條例第十條第二項，刑法第十一條前段、第五十六條、
    第四十一條，罰金罰鍰提高標準條例第二條，量處有期徒刑五月，並諭知如易科
    罰金，以三百元折算一日。認事用法，核無不合，量刑亦屬妥適。被告上訴意旨
    指摘原判決量刑過重，求予撤銷改判，為無理由，應予駁回。
據上論斷，應依刑事訴訟法四百五十五條之一第一項、第三項、第三百六十八條，判
決如主文。
本案經檢察官陳昆廷到庭執行職務。
中    華    民    國      八十九    年      七        月      十四      日
                              臺灣臺南地方法院刑事第四庭
                                  審判長法  官  張  意  聰
                                        法  官  卓  穎  毓
                                        法  官  吳  坤  芳
右正本證明與原本無異。
本件不得上訴
                                        書記官  馬  愛  君
中    華    民    國      八十九    年      七        月      十四      日
附錄本案論罪科刑法條全文：
毒品危害防制條例第十條第二項：
施用第二級毒品者，處三年以下有期徒刑。


司法院資訊處製作；財團法人民間司法改革基金會備份。
